IGOR RODRIGUES

Cloud Infrastructure Analyst | SRE | DevOps | OCI | Azure

+55 16 99158 4347



igorvprodrigues@gmail.com </>> github.com/igordriguess in/igordriguess







Ribeirão Preto - SP

RESUMO

Profissional de TI com mais de 8 anos de experiência em infraestrutura e sustentação de ambientes cloud via OCI e Azure. Especialista em automações com PowerShell e Python, experiência com monitoramento de servidores e configuração de pipelines CI/CD com forte atuação no ecosistema Senior.

EXPERIÊNCIA PROFISSIONAL

Cloud Infrastructure Analyst | Statum Tecnologia em Informática LTDA

08/2024 - ATUAL

- Atuo na sustentação e disponibilização do ambiente Cloud usando OCI e Azure.
- · Atuo no desenvolvimento de automações com PowerShell e Python para melhorar a eficiência dos processos internos e estabilizar o ambiente em nuvem.
- · Realizo troubleshooting para correções gerais na Infraestrutura, a fim de garantir o funcionamento dos serviços e sistemas
- Realizo o monitoramento dos servidores e atuo preventivamente para garantir alta disponibilidade e desempenho.
- Auxilio na gestão de mudanças (GMUD) e administro novas implantações no ambiente.
- Utilizo Docker para conteinerização de aplicações, facilitando o desenvolvimento e a implantação.
- Auxilio na gestão dos projetos, visando uma experiência de migração confortável e bem sucedida para todos os envolvidos.

Cloud Support Analyst | Senior Sistemas S/A

08/2021 - 08/2024

- Identifiquei e corrigi problemas na infraestrutura de TI para garantir a operação contínua e confiável dos sistemas.
- Realizei manutenção preventiva e solucionamento de falhas, otimizando a performance dos recursos.
- · Desenvolvi e implementei rotinas de melhorias contínuas e customizações específicas para novos clientes, adaptando soluções para atender às suas necessidades exclusivas e melhorar a eficiência dos processos.

Analista de Suporte de Operações de TI | Pedra Agroindustrial S/A

01/2021 - 08/2021

- · Auxiliei na administração e manutenção dos dispositivos móveis e estações de trabalho, garantindo que todos os equipamentos estivessem atualizados, configurados corretamente e operacionais para atender todas às necessidades.
- · Colaborei na administração da rede PABX, realizando ajustes e manutenção para assegurar o funcionamento eficiente.
- · Gerenciei e controlei as licenças de software, assegurando a conformidade com as políticas de licenciamento e otimizando o uso dos recursos.

Analista de Infraestrutura de TI Junior | SMARAPD Informática LTDA

02/2020 - 01/2021

- Preparei o ambiente para instalação dos sistemas, configurando os pré-requisitos necessários.
- Realizei testes automatizados para garantir a funcionalidade e estabilidade das aplicações antes da homologação da release.
- · Gerenciei a execução de deploys das aplicações utilizando o Azure DevOps Server, assegurando a integração contínua e a entrega eficaz das soluções.

CONHECIMENTOS TÉCNICOS

Linguagem de Programação: PowerShell, Python, JavaScript, HTML5

Banco de Dados e Sistemas: SQL Server, Oracle Database, MongoDB, SAP, Senior Sistemas DevOps e Monitoramento: Terraform, Kubernetes, NodeJS, ReactJS, Docker, Zabbix, Grafana Servidores e Serviços: OCI, Microsoft Azure, RabbitMQ, JBoss WildFly, Glassfish Server

CERTIFICAÇÕES

OCI Architect Associate

OCI Foundations Associate

ITIL 4 Foundations

Emitida em Novembro de 2023 Emitida em Junho de 2023 Emitida em Junho de 2021

FORMAÇÃO ACADÊMICA

Ciência da Computação

Centro Universitário Moura Lacerda | Bacharelado | Concluído em Dezembro de 2020